臺灣臺北地方法院交通事件裁定　　　　　　　　　九十一年度交聲字第一一○九號
　　異　議　人
　　即受處分人　甲○○
右列受處分人因違反道路交通管理處罰條例事件，對於臺北市交通事件裁決所中華民
國九十一年六月二十六日所為之處分（原處分案號：北市裁三字第車裁二二–一Ａ0
000000號、北市裁三字第駕裁二二–一Ａ0000000號），聲明異議，本
院裁定如左：
    主      文
異議駁回。
    理      由
一、按禁止臨時停車線為紅色實線，用以指示禁止臨時停車路段，道路交通標誌標線
    號誌設置規則第一百六十九條第一項、第二項已有明定。又汽車駕駛人停車時，
    有在禁止臨時停車處所停車者，處新臺幣（下同）六百元以上一千二百元以下罰
    鍰，道路交通管理處罰條例第五十六條第一項第一款定有明文。而逕行舉發違反
    道路交通管理事件，經汽車所有人依通知單之應到案日期前到案，並告知違規駕
    駛人姓名、身分證統一編號及住址者，處罰機關即應另行通知違規駕駛人到案依
    法處理；逾應到案日期，處罰機關應依道路交通管理處罰條例第八十五條第三項
    「本條例關於車輛駕駛人之處罰，如應歸責於車輛所有人者，處罰車輛所有人」
    之規定處罰該汽車所有人，違反道路交通管理事件統一裁罰標準及處理細則第二
    十四條亦有明定。
二、本件受處分人即異議人甲○○所有之車牌號碼ＡＣ–九五三二號自用小客車，於
    民國九十一年五月二日下午二時五分許及九十一年五月三日上午九時五分許，停
    放在臺北市○○○路○段一三八巷劃有紅色實線表示禁止臨時停車之路段停車，
    經臺北市停車管理處交通助理員以當場拍照之方式採證，並以受處分人所有之汽
    車有違反道路交通管理處罰條例第五十六條第一項第一款規定之事實掣單舉發，
    經將舉發單送達於受處分人後，受處分人於舉發通知單上所載應到案日期前向原
    處分機關提出申訴，惟並未向原處分機關告知該輛汽車於為警舉發當時之實際駕
    駛人確實姓名及年籍，經原處分機關函請原舉發單位調查結果，仍認受處分人有
    前開違規行為，原處分機關乃分別依道路交通管理處罰條例第五十六條第一項第
    一款及違反道路交通管理事件統一裁罰標準表之規定，於九十一年六月二十六日
    各裁處受處分人罰鍰九百元。
三、本件受處分人聲明異議意旨固不否認其所有之車牌號碼ＡＣ–九五三二號自用小
    客車有於右揭等時地停車之事實，惟辯稱：伊所有之汽車係九十一年四月二十一
    日晚間即停於該處，當時該路段尚未劃設紅線，亦未見將劃設紅線之公告，伊自
    七十五年六月起即居住在臺北市○○街住處，大部分時間均將汽車停放該巷，平
    日皆騎乘機車，只有週休二日帶家小外出時才開車，故常一、二星期才開一次車
    ，當伊接到舉發通知單時始知該巷已劃設紅線禁止停車云云。然查，臺北市○○
    ○路○段一三八巷內之紅色實線，係臺北市交通管制工程處於九十一年四月二十
    三日所劃設，有該處九十一年六月十一日北市交工程字第○九一三一八四七三○
    ○號書函附卷可參，而受處分人於前揭等時地將其所有之上開車牌號碼自用小客
    車停放在劃設有紅色實線表示禁止臨時停車之巷道之違規情事，亦有原採證照片
    二幀附卷可稽，至為明確。受處分人雖以前詞置辯，惟觀其於卷附之交通違規案
    件陳述書所載：伊因停車後前往中南部洽公，至九十一年五月初回臺北後，經鄰
    居告知始知該巷已劃設紅線云云，顯與前開辯詞有異，已有可疑，尤其觀諸原採
    證照片二幀，乃於不同舉發時間所攝，但成排之路邊違規停車則一，即可見諸多
    駕駛人完全無視道路交通標線規範之情。況且該路段自劃設紅色實線至受處分人
    首次遭舉發時間，長達九日，受處分人固辯稱其係於紅色實線劃設之前即已停車
    該處，並提供另一幀九十一年六月二十日所拍攝之現場照片，指稱該處紅色實線
    之劃設有所中斷即係因其所有之汽車停放無法劃設所致，惟此一照片與前開採證
    照片參互以觀，或適可突顯緣於汽車之陸續進出違規停放，徒增此段紅色實線劃
    設完整之困難性，甚至該紅色實線下本係劃設有禁止停車之黃色實線，受處分人
    卻對此隻字未提，仍侈言多年來均將汽車停放該巷，益見受處分人對道路交通標
    線劃設之規範意義並無正確認知。受處分人既無提供其他證據以供本院調查，徵
    諸原採證照片所示，其所辯並不足採，無從據以為對其有利之認定。本件事證明
    確，受處分人所有上開車牌號碼之汽車在劃設有紅色實線表示禁止臨時停車之路
    段停車之違規事實洵堪認定。從而原處分機關依違反道路交通管理處罰條例第五
    十六條第一項第一款、第八十五條第三項、違反道路交通管理事件統一裁罰標準
    表之規定，分別裁處受處分人罰鍰九百元，核無不當。本件聲明異議為無理由，
    應予駁回。
據上論斷，應依道路交通案件處理辦法第十九條，裁定如主文。
中      華      民      國    九十一    年     十一     月     十五     日
                                臺灣臺北地方法院交通法庭
                                    法  官  張  江  澤
右正本證明與原本無異。
如不服本裁定，應於送達後五日內，向本院提出抗告狀。
        書記官  陳  泰  寧
中      華      民      國    九十一    年     十一     月     十八     日
